臺灣臺中地方法院刑事判決　　　　　　 100年度易字第1360號
公　訴　人　臺灣臺中地方法院檢察署檢察官
被　　　告　王俊民
上列被告因竊盜案件，經檢察官提起公訴（100年度偵字第3503
號），本院判決如下：
    主    文
王俊民竊盜，處有期徒刑貳月，如易科罰金，以新臺幣壹仟元折
算壹日；又踰越門扇竊盜，處有期徒刑陸月，如易科罰金，以新
臺幣壹仟元折算壹日；應執行有期徒刑柒月，如易科罰金，以新
臺幣壹仟元折算壹日。緩刑參年。
    犯罪事實
一、王俊民基於意圖為自己不法所有之竊盜犯意，先後於(一)民國
    100年1月25日上午11時5分許，至臺中市○○區○○路1段
    476號「新冠通汽車修配廠」前，在遮雨棚下方，徒手竊取
    楊應泉所有放置在鐵門前之汽車大型避震器2支及煞車碟盤1
    片；得手後，隨之於同日上午11時55分許，將上開贓物載往
    臺中市○○區○○路261號「仟峻資源回收場」變賣得款新
    臺幣（下同）2,158元。於(二)於同年1月26日上午10 時許，
    再度前往「新冠通汽車修配廠」，在修配廠旁空地，竊取汽
    車車門1片；得手後，旋即於上午10時35分許，持往「仟峻
    資源回收場」銷贓變賣得款110元後，再接續上開竊盜犯意
    ，於同日中午12時20分許，又前往「新冠通汽車修配廠」，
    徒手將該修配廠後方較為密合之鐵門拉開並留下進出之縫隙
    後，從該門縫踰越門扇進入屋後竊取汽車消音器1具、汽車
    小型避震器4支，得手後，隨之於下午1時許，載往上開「仟
    峻資源回收場」再變賣得款405元。嗣為員警前往該資源回
    收場執行查贓勤務時，察覺王俊民形跡可疑，趨前盤查後，
    而查悉上情。
二、案經臺中市政府警察局清水分局報請臺灣臺中地方法院檢察
    署檢察官偵查起訴。
    理    由
一、證據能力部分：按被告以外之人於審判外之陳述，雖不符前
    4條之規定，而經當事人於審判程序同意作為證據，法院審
    酌該言詞陳述或書面陳述作成時之情況，認為適當者，亦得
    為證據。當事人、代理人或辯護人於法院調查證據時，知有
    第159條第1項不得為證據之情形，而未於言詞辯論終結前聲
    明異議者，視為有前項之同意，刑事訴訟法第159條之5定有
    明文。本案判決以下所引用檢察官所舉各項證據，業經被告
    於本院審理時表示無意見，迄於言詞辯論終結前亦未聲明異
    議，本院審酌該等證據之取得過程並無瑕疵，與本案待證事
    實間復具有相當之關聯性，以之為本案證據尚無不當，自得
    採為證據。
二、認定犯罪事實所憑之證據及理由：
  (一)被告於本院警詢、偵查及本院審理時之自白。
  (二)證人即被害人楊應泉於警詢中之證述。
  (三)證人即仟峻資源回收場負責人王秀滿於警詢中之證述。
  (四)卷附警方職務報告、扣押物品目錄表、贓物認領保管單、刑
    案現場測繪圖、被告竊盜地點示意圖、仟峻資源回收站收購
    物品登記簿影本各乙份及現場照片多張。
  (五)綜上各節相互佐證，被告自白核與事實相符，應堪採信，本
    案事證明確，被告犯行堪以認定。
三、論罪科刑部分：
  (一)新舊法比較：按被告行為後，刑法第321條第1項第1款「犯
    竊盜罪而有左列情形之一者，處6月以上、5年以下有期徒刑
    ：二、毀越門扇、牆垣或其他安全設備而犯之者。」業經總
    統於100年1月26日公布修正為「犯竊盜罪而有下列情形之一
    者，處6月以上、5年以下有期徒刑，得併科新臺幣10萬元以
    下罰金：二、毀越門扇、牆垣或其他安全設備而犯之者。」
    ，並於100年1月28日施行。依刑法第2條第1項之規定，比較
    修正前後刑法第321條第1項第1款之規定，修正後之規定較
    不利於被告，故被告所為本件犯罪，應適用被告行為時即修
    正前之法律。
  (二)按刑法第321條第1項第2款所謂「門扇」應專指門戶而言，
    指分隔住宅或建築物內外之出入口大門而言；又所謂毀越門
    扇，係指毀損或超越及踰越門扇而言，與撬開門鎖啟門入室
    者不同；另本條第2款毀越門扇之「越」字，係指越入而言
    ，如係走入不得謂之「越」（最高法院63年度台上字第50號
    判決、最高法院刑事庭總會24年7月決議意旨參照）。查被
    告自承於犯罪事實一、(二)部分，係以徒手將該修配廠後方較
    為密合之鐵門拉開並留下進出之縫隙後，從該門縫踰越門扇
    進入屋後竊盜等語，由是以觀，被告並非以正常之方式走入
    門內，所為自係踰越門扇，故核被告犯罪事實一、(一)所為，
    係犯刑法第320條第1項之竊盜罪；犯罪事實一、(二)所為，分
    別係犯刑法第320條第1項及修正前刑法第321條第1項第2款
    之踰越門扇竊盜罪；次按數行為於同時同地或密切接近之時
    地實施，侵害同一之法益，各行為之獨立性極為薄弱，依一
    般社會健全觀念，在時間差距上，難以強行分開，在刑法評
    價上，以視為數個舉動之接續施行，合為包括之一行為予以
    評價，較為合理，應屬接續犯，而為包括之一罪（最高法院
    86年度臺上字第3295號判例意旨參照）。被告於犯罪事實一
    、(二)先後竊取汽車車門1片、汽車消音器1具、汽車小型避震
    器4支之行為，係因被告所騎乘之機車無法載運那麼多，故
    當天才會分二次載等情，業據被告於本院審理時供述無誤，
    核與被告於警詢時所供係以其所有重機車載運這些物品到回
    收場變賣等情相符，則被告犯罪事實一、(二)各行為既係利用
    同一機會，在同一時段，就同一犯罪構成要件之事實，本於
    單一犯意接續進行，以實現一犯罪構成要件之單一行為，屬
    接續犯，應以一罪論處，並從較重之修正前刑法第321條第1
    項第2款之踰越門扇竊盜罪處斷，起訴書認此部分構成2次竊
    盜犯行，尚有誤會。
  (三)被告先後於犯罪事實一、(一)、(二)之犯行，犯意各別，行為互
    殊，應予分論併罰。
  (四)爰審酌被告犯罪之動機、目的、行竊所用之手段尚稱平和，
    及犯罪後坦認犯行，足見其犯後顯有悔意等一切情狀，分別
    量處如主文所示之刑，並定其應執行之刑，暨均諭知易科罰
    金之折算標準。又被告前未曾因故意犯罪而受有期徒刑以上
    刑之宣告，有臺灣高等法院被告前案紀錄表1份附卷可稽，
    素行尚佳，於本院審理前已與被害人楊應泉達成和解，被害
    人表示無條件和解等語，有被告所提出之和解書1份可參，
    且被告家境清寒，並尚有子女就讀大學中，有被告所提里長
    證明書及戶籍謄本可憑，其因一時失慮，致罹刑章，經此教
    訓後，當知所警惕而無再犯之虞，本院因認前揭所宣告之刑
    ，以暫不執行為適當，爰依刑法第74條第1項第1款併諭知緩
    刑3年，以啟自新。
四、應適用之法條：
  (一)刑事訴訟法第299條第1項前段。
  (二)刑法第2條第1項前段、第320條第1項、（修正前）第321條
    第1項第2款、第41條第1項前段、第8項、第51條第5款、第
    74條第1項第1款。
  (三)刑法施行法第1條之1第1項、第2項前段。
本案經檢察官黃元亨到庭執行職務
中    華    民    國   100    年    6     月    30    日
                  刑事第十三庭  法  官  黃建都
以上正本證明與原本無異。
如不服本判決應於收受判決後10日內向本院提出上訴書狀，並應
敘述具體理由；其未敘述上訴理由者，應於上訴期間屆滿後20日
內向本院補提理由書（均須按他造當事人之人數附繕本）「切勿
逕送上級法院」。
告訴人或被害人對於判決如有不服具備理由請求檢察官上訴者，
其上訴期間之計算係以檢察官收受判決正本之日期為準。
                                書記官  賴玉真
中    華    民    國   100    年    6     月    30    日
附錄論罪科刑法條：
刑法第320條第1項：
意圖為自己或第三人不法之所有，而竊取他人之動產者，為竊盜
罪，處5年以下有期徒刑、拘役或5百元以下罰金。
（修正前）刑法第321條第1項第2款：
犯竊盜罪而有下列情形之一者，處6月以上、5年以下有期徒刑：
二、毀越門扇、牆垣或其他安全設備而犯之者。